臺灣高等法院高雄分院刑事判決　　　　　九十一年度交上易字第二一八號
　　上訴人
　　即被告　乙○○○
右上訴人因過失傷害案件，不服臺灣高雄地方法院九十一年度交易字第二八九號中華
民國九十一年七月十九日第一審判決（起訴案號：臺灣高雄地方法院檢察署九十一年
度偵字第七０九九號），提起上訴，本院判決如左：
      主      文
上訴駁回。
      事實及理由
一、本案經本院審理結果，認原審判決之認事用法及量刑均無不當，應予維持，並引
    用原審判決書所記載之事實、證據及理由。
二、上訴人即被告乙○○○上訴意旨雖又辯稱：伊僅有稍微擦撞到甲○○之機車，甲
    ○○是右腳被機車壓到，不致於左腳骨折云云。
三、惟查，被告係騎機車自後方追撞在等紅燈暫停之甲○○機車，致甲○○之機車倒
    地，壓傷甲○○之左腳，左外踝因而骨折等情，已據告訴人甲○○指訴不移，並
    有甲○○受傷之診斷證明書附卷可稽，被告未保持安全間隔及未注意車前狀況，
    顯有過失等事證，原審判決已敘述理由綦詳，經核並無違誤。被告上訴意旨執前
    詞任意指摘原判決不當，難認有理由，應予駁回。至被告指稱告訴人要求賠償之
    金額過高，致未能達成和解等情，係屬民事賠償問題，尚不影響被告之過失傷害
    刑責，併予敘明。
四、本件原審審判長係「」裕斗，有審判筆錄及宣判筆錄審判長之簽名可稽，原判
    決正本誤繕審判長為「涂」裕斗，併予指正。
據上論斷，應依刑事訴訟法第三百六十八條、第三百七十三條，判決如主文。
本案經檢察官張其主到庭執行職務。
中    華    民    國        九十一      年      九      月    二十四    日
                              臺灣高等法院高雄分院刑事第五庭
                                  審判長法官  吳水木
                                        法官  趙文淵
                                        法官  洪慶鐘
右正本證明與原本無異。
不得上訴。
                                      書記官  彭筱瑗
中    華    民    國        九十一      年      九      月    二十五    日
                                                                      Ｈ
附件
臺灣高雄地方法院刑事判決                        九十一年度交易字第二八九號
    公  訴  人  臺灣高雄地方法院檢察署檢察官
    被      告  乙○○○  女  五十四歲（民國○○○年○月○○日生）
                          住高雄市前鎮區○○○路四七０巷六二號
                          身分證統一編號：Ｒ二一六八一五六號
右列被告因過失傷害案件，經檢察官提起公訴（九十一年度偵字第七Ｏ九九號），本
院判決如左：
    主  文
乙○○○因過失傷害人，處有期徒刑參月，如易科罰金，以參佰元折算壹日。
    事  實
一、乙○○○明知其並未依法考領機車駕駛執照，不得騎乘機車，竟仍於民國九十年
    九月二十四日十四時許，騎乘車牌號碼ＺＩＴ─二七七號輕型機車一部，沿高雄
    市鼓山區○○○路由北往南方向行駛，於行經九如四路與銀川街口遇紅燈暫停後
    ，欲再啟動出發之際，乙○○○本應注意車前狀況及兩車之間隔，並隨時採取必
    要之安全措施，而依當時情形，天候晴，亦無其他不能注意之情形，詎乙○○○
    竟疏於注意，仍貿然前行，因而自後方撞擊同方向亦紅燈暫停而由甲○○所騎乘
    之車牌號碼ＹＱＰ─七一Ｏ號輕型機車，甲○○之機車失去平衡倒地後，壓傷其
    左腳，致甲○○因此受有左外踝骨折之傷害。
二、案經甲○○訴由高雄市政府警察局鼓山分局報告台灣高雄地方法院檢察署檢察官
    偵查起訴。
    理  由
一、訊據被告乙○○○固不否認有於右揭時地，騎乘機車自後方撞擊告訴人甲○○機
    車，其應有過失之事實，惟辯稱告訴人機車當時往右方倒下，告訴人僅有右腳脫
    皮，應不致於骨折云云，惟查，右揭事實，業據告訴人於警訊、偵查及本院審理
    中均指訴甚詳，且告訴人確實因本案車禍而受有前述左外踝骨折傷害，亦有博正
    醫院診斷證明書一紙在卷可查，復有案發現場草圖在卷可以佐證，按未領有駕駛
    執照者不得駕車，道路交通管理處罰條例第二十一條第一項第一款規定甚明，且
    駕駛人駕駛機車應注意車前狀況及兩車之間隔，並隨時採取必要之安全措施，道
    路交通安全規則第九十四條第三項亦定有明文，本案被告並未考領機車駕駛執照
    ，業經本院函詢高雄市監理處函覆：「經本處以電腦連線跨區查詢，無乙○○○
    考取汽車或機車駕照記錄。」等語甚明（見卷附高雄市監理處高市監二字第Ｚ○
    ○○○○○○○○號函），被告並未依法考領機車駕駛執照，其是否有足夠安全
    駕駛機車之能力，容有疑問，被告明知此事，卻仍駕駛機車上路，且於上述時地
   ，未注意與告訴人機車前後行進之間隔，而撞擊告訴人機車後方，致告訴人因此
    受有左外踝骨折之傷害，其有未盡必要之注意義務，應負過失之責任甚明，是被
    告前揭所辯，僅係事後卸責之詞，不足採信，其有右揭騎乘機車因過失而傷害告
    訴人之犯行，應堪認定。
二、核被告所為，係犯刑法第二百八十四條第一項前段之過失致人受傷罪。被告並未
    考領機車駕駛執照，有前述高雄市監理處函文一紙在卷可查，被告明知此事，卻
    駕駛機車肇事並致人受傷，其所犯前述過失致傷罪，自應依道路交通管理處罰條
    例第八十六條第一項規定，加重其刑至二分之一。爰審酌被告未考領駕駛執照卻
    仍駕駛機車上路且因過失駕車行為，導致告訴人受有前述不輕之傷害，惟念及被
    告犯後已坦承其有過失，及其過失之情節與其他一切情狀，量處如主文所示之刑
    ，並諭知易科罰金之折算標準。
據上論斷，應依刑事訴訟法第二百九十九條第一項前段，刑法第二百八十四條第一項
前段、第四十一條第一項，道路交通管理處罰條例第八十六條第一項，罰金罰鍰提高
標準條例第一條前段、第二條，判決如主文。
本案經檢察官郭武義到庭執行職務。
中      華      民      國      九十一      年 七    月    十九    日
                                  臺灣高雄地方法院交通法庭
                                          審判長法  官   涂  裕  斗
                                                法  官   李  淑  惠
                                                法  官   呂  憲  雄
右正本證明與原本無異。
如不服本判決，應於判決送達後十日內，向本院提出上訴狀。
                                                書記官   許  麗  珠
中      華      民      國      九十一      年      七    月    二十三  日
附錄本判決論罪科刑之法條：
中華民國刑法第二百八十四條第一項前段
因過失傷害人者，處六月以下有期徒刑、拘役或五百元以下罰金，致重傷者，處一年
以下有期徒刑、拘役或五百元以下罰金。
道路交通管理處罰條例第八十六條第一項
汽車駕駛人，無駕駛執照駕車、酒醉駕車、吸食毒品或迷幻藥駕車、行駛人行道或行
經行人穿越道不依規定讓行人優先通行，因而致人受傷或死亡，依法應負刑事責任者
，加重其刑至二分之一。
